en: Card usage status: Cancelled; Expired; Fully used; Partially used; Rechargeable (unused); Unused (mint); Other
pl: Status zużycia karty: Anulowana; Wygasła; W pełni wykorzystane; Częściowo wykorzystane; Doładowywana (niewykorzystana); Nieużywany; Inne
sl-SI: Stanje uporabe kartice: Preklicano; Poteklo; V celoti uporabljeno; Delno uporabljeno; Za ponovno polnjenje (neuporabljeno); Neuporabljeno (kot novo); Drugo
nb: Kortkredittens bruksstatus: Kansellert; Utløpt; Fullstendig brukt; Delvis brukt; Oppladbar (ubrukt); Ubrukt (perfekt); Annet
ru: Статус использования карты: Аннулирована; Истек срок действия; Полностью использовано; Частично использовано; Пополняемая (неиспользованная); Не использовано (в идеальном состоянии); Другой
sk-SK: Stav využitia karty: Zrušená; Vypršaná; Úplne použitá; Čiastočne použitá; Dobíjateľná (nepoužitá); Nepoužité (v perfektnom stave); Iné
nl: Gebruiksstatus van kaart: Geannuleerd; Verlopen; Volledig gebruikt; Gedeeltelijk gebruikt; Oplaadbaar (ongebruikt); Ongebruikt (nieuw); Andere
cs: Stav využití karty: Zrušená; Vypršela platnost; Plně využitá; Částečně využitá; Dobíjecí (nevyužitá); Nepoužitá (nová); Jiné
lt-LT: Kortelės naudojimo būsena: Atšaukta; Pasibaigusi; Visiškai panaudotas; Iš dalies panaudotas; Papildoma (nenaudota); Nenaudotas (kaip naujas); Kita
zh-TW: 卡片使用狀態: 已註銷; 已過期; 全部用盡; 已使用部分; 可充值（未使用）; 未使用 (全新); 其他
de: Status der Kartennutzung: Storniert; Abgelaufen; Vollständig verwendet; Teilweise verwendet; Aufladbar (unbenutzt); Unbenutzt (neuwertig); Sonstiges
sv: Kortets användningsstatus: Makulerad; Utgången; Fullt använd; Delvis använd; Laddningsbar (oanvänd); Oanvänd (nytt); Övrigt
el: Κατάσταση χρήσης κάρτας: Ακυρωμένη; Ληγμένη; Πλήρως μεταχειρισμένο; Μερικώς μεταχειρισμένο; Επαναφορτιζόμενη (αχρησιμοποίητη); Αχρησιμοποίητο (σε άριστη κατάσταση); Άλλο
ja: カードの使用状況: キャンセル済み; 期限切れ; 完全に使用済み; 一部使用済み; チャージ可能（未使用）; 未使用 (新品); その他
it: Stato di utilizzo della scheda: Annullata; Scaduta; Completamente utilizzato; Parzialmente utilizzato; Ricaricabile (non utilizzata); Inutilizzato (perfetto); Altro
fr: Statut d’utilisation de la carte: Annulé; Expiré; Entièrement utilisé; Partiellement utilisé; Rechargeable (non utilisé); Non utilisé (neuf); Autre
th: สถานะการใช้งานบัตร: ยกเลิกแล้ว; หมดอายุ; ใช้เต็มที่แล้ว; ใช้ไปบางส่วน; เติมเงินได้ (ยังไม่ใช้); ไม่ได้ใช้ (mint); อื่นๆ
hr-HR: Status korištenja kartice: Poništeno; Isteklo; Potpuno upotrijebljeno; Djelomično upotrijebljeno; Punjiva (neiskorišteno); Neupotrijebljeno (odlično); Ostalo
ro-RO: Starea de utilizare a cardului: Anulat; Expirat; Utilizat în întregime; Utilizat parțial; Reîncărcabil (neutilizat); Neutilizat (nou); Altele
bg-BG: Статус на използване на картата: Анулирана; Изтекла; Напълно използван; Частично използван; Презареждаема (неизползвана); Неизползван (отличен); Други
pt-BR: Status de uso do cartão: Cancelado; Expirado; Totalmente usado; Parcialmente usado; Recarregável (não usado); Não utilizado (perfeito); Outro
tr: Kart kullanım durumu: İptal edildi; Süresi doldu; Tamamen kullanılmış; Kısmen kullanılmış; Şarj edilebilir (kullanılmamış); Kullanılmamış (yepyeni); Diğer
ko: 카드 사용 상태: 취소됨; 만료됨; 완전히 사용됨; 부분적으로 사용됨; 충전 가능 (미사용); 미사용(민트); 기타
da: Kortforbrugsstatus: Annulleret; Udløbet; Fuldt brugt; Delvist brugt; Genopladelig (ubrugt); Ikke brugt (perfekt); Andet
vi: Trạng thái sử dụng thẻ: Đã hủy; Đã hết hạn; Đã sử dụng hoàn toàn; Đã sử dụng một phần; Có thể nạp lại (chưa sử dụng); Chưa sử dụng (như mới); Khác
hu: Kártya felhasználási állapota: Érvénytelenített; Lejárt; Teljesen használt; Részben használt; Újratölthető (használatlan); Nem használt (újszerű); Egyéb
fi: Kortin käyttötila: Peruutettu; Vanhentunut; Täysin käytetty; Osittain käytetty; Ladattava (käyttämätön); Käyttämätön (uudenveroinen); Muu
zh-CN: 卡片使用状态: 已取消; 已过期; 已全部使用; 部分使用; 可充值（未使用）; 未使用（全新）; 其他
pt-PT: Status de uso do cartão: Cancelado; Expirado; Totalmente utilizado; Parcialmente utilizado; Recarregável (não utilizado); Não utilizado (novo); Outro
es: Estado de uso de la tarjeta: Cancelada; Expirada; Totalmente usado; Parcialmente usado; Recargable (sin usar); Sin usar (<i>mint</i>); Otros